src/fst/stems/nouns.lexc
LEXICON Nouns
raklo:rakl RAKLO "poika" ; ! o-päätteiset maskuliinit
ȟeero:ȟeer RAKLO "pää" ;
khooro:khoor RAKLO "pullo" ;
tšaaro:tšaar RAKLO "lautanen" ;
sikjiboskiiro:sikjiboskiir RAKLO "opettaja" ;
kaalo:kaal RAKLO "romani" ;
kuavo:kuav RAKLO "ei-romani" ;
baakiboskiiro:baakiboskiir RAKLO "leipure" ;
baȟiboskiiro:baȟiboskiir RAKLO "soittaja" ;
dekakiiro:dekakiir RAKLO "sotilas" ;
drambeskiiro:drambeskiir RAKLO "lääkäri" ;
džambiboskiiro:džambiboskiir RAKLO "laulaja" ;
jelpakiiro:jelpakiir RAKLO "apulainen" ;
masseskiiro:masseskiir RAKLO "lihakauppias" ;
matšengiiro:matšengiir RAKLO "kalastaja" ;
sikjiboskiiro:sikjiboskiir RAKLO "opettaja" ;
tšelliboskiiro:tšelliboskiir RAKLO "tanssija" ;
tšeer:tšeer BEREH "talo" ;
anguš BEREH "sormi" ;
bereȟ:bereȟȟ BEREH "vuosi" ;
berȟ:berȟȟ BEREH "vuosi" ;
kaȟt:kaȟt BEREH "puu" ;
vuudar:vuudar VUUDAR "ovi" ; ! ja ?
lau:la LAU "sana" ;
džiu:dži LAU "ruis, jyvä" ;
džuu:džu LAU "täi" ;
gau:ga LAU "kylä" ;
jiu:ji LAU "lumi" ;
nau:na LAU "nimi" ;
grai:g GRAI "hevonen" ;
džii:dž DZII "sydän" ;
raadža:raadž RAADZA "kuningas" ;
looliba:loolib IBA "punaisuus" ;
hajiba:hajib IBA "ymmärryys" ;
ȟukkirba:hukkirb IBA "hiljaisuus" ;
barvilba:barvilb IBA "rikkaus" ;
džaaniba:džaanib IBA "tieto" ;
feldakoroodiba:feldakoroodib IBA "kenttätutkimus" ;
koroodiba:koroodib IBA "tutkimus" ;
džeenjiba:džeenjib IBA "hanke" ;
diiben:diiben BEN "antaminen" ;
ȟaaben:ȟaaben BEN "ruoka" ;
fooros:foor OS "kaupunki" ;
instituutos:instituut OS "laitos" ;
ȟoȟȟos:ȟoȟȟ OS "jänis" ;
kokalos:kokal OS "luu" ;
lippos:lipp OS "huuli" ;
lyönnos:lyönn OS "palkka" ;
tšyöpos:tšyöp OS "kauppa" ;
parlamentos:parlament OS "eduskunta" ;
rannos:rann OS "kynä" ;
kriatuuros:kriatuuro OS "eläin" ;
finnos:finno OS "suomalainen" ;
sveittos:sveitto OS "ruotsalainen" ;
komunis:komu NIS "ihminen" ;
balanis:bala NIS "sieni" ;
gudunis:gudu NIS "kello" ;
sapunis:sapu NIS "saippua" ;
klokkaris:klokka RIS "lukkari" ;
praataris:praata RIS "lörpöttelijä" ;
granitis:grani TIS "graniitti" ;
kuparis:kupa RIS "kuparis" ;
kompassis:kompa SSIS "kompassi" ;
histores:histor ES "historia" ;
kapitules:kapitul ES "kapituli" ;
kulttures:kulttur ES "kulttuuri" ;
musikes:musik ES "musiikki" ;
pappus:papp US "isoisä" ;
balamys:balam YS "satu" ;
siirus:siir US "itä" ;
bankus:bank US "penkki" ;
forsus:fors US "lapanen" ;
džurpus:džurp US "mökki" ;
rehus:reh US "rehu" ;
kakkus:kakk US "kakku" ;
proomus:proom US "proomu" ;
džuuli:džuul DZUULI "nainen" ;
kaali:kaal DZUULI "kahvi" ;
patti:patt DZUULI "kunnia" ;
paani:paan DZUULI "vesi" ;
raani:raan DZUULI "rouva" ;
saani:saan DZUULI "velli" ;
baakiboskiiri:baakiboskiir DZUULI "leipuritar" ;
baȟiboskiiri:baȟiboskiir DZUULI "soittajatar" ;
dekakiiri:dekakiir DZUULI "sotilastar" ;
drambeskiiri:drambeskiir DZUULI "lääkäritär" ;
džambiboskiiri:džambiboskiir DZUULI "laulajatar" ;
jelpakiiri:jelpakiir DZUULI "apulainentar" ;
masseskiiri:masseskiir DZUULI "lihakauppiastar" ;
matšengiiri:matšengiir DZUULI "kalastajatar" ;
sikjiboskiiri:sikjiboskiir DZUULI "opettajatar" ;
tšelliboskiiri:tšelliboskiir DZUULI "tanssijatar" ;
butti:butt DZUULI "työ" ;
kakli:kakl DZUULI "sakset" ;
siiri:siir DZUULI "sipuli" ;
tšefni:tšefn DZUULI "kuori" ;
angrusti:angrust ANGRUSTI "sormus" ;
biibi:biib ANGRUSTI "täti" ;
ȟistardi:ȟistard ANGRUSTI "arkku" ;
kirsi:kirs ANGRUSTI "hartijahuivi" ;
maami:maam ANGRUSTI "isoäiti" ;
maamri:maamr ANGRUSTI "isoäiti" ;
mortši:mortš ANGRUSTI "nahka" ;
patti:patt ANGRUSTI "kunnia" ;
sessi:sess ANGRUSTI "emäntä" ;
siivi:siiv ANGRUSTI "valkolaisnainen" ;
staadi:staad ANGRUSTI "hattu" ;
tatti:tatt ANGRUSTI "sauna" ;
tšerki:tšerk ANGRUSTI "viina" ;
vaali:vaal ANGRUSTI "lasi" ;
vaalpi:vaalp ANGRUSTI "tulitikku" ;
baar:baar BAAR "aita" ;
bok:bok BAAR "nälkä" ;
pheen:pheen BAAR "sisko" ;
tšimb:tšimb BAAR "kieli" ;
dakotšimb:dakotšimb BAAR "äidinkieli" ;
tšam:tšam BAAR "poski" ;
džin:džin BAAR "luku" ;
meen:meen BAAR "kaula" ;
raan:raan BAAR "vitsa" ;
mool:mool BAAR "viini" ;
phaal:phaal BAAR "lauta" ;
svaal:svaal BAAR "kyynel" ;
daar:daar BAAR "pelko" ;
džaar:džaar BAAR "karva" ;
jaar:jaar BAAR "naskali" ;
poor:poor BAAR "silta" ;
džou:džou BAAR "kaura" ;
khuu:khuu BAAR "kantapää" ;
heu:heu BAAR "haava" ;
ȟeu:ȟeu BAAR "reikä" ;
phuu:phuu BAAR "maa" ;
ruu:ruu BAAR "susi" ;
suu:suu BAAR "neula" ;
bai:bai BAAR "hiha" ;
roi:roi BAAR "lusikka" ;
khurmin:khurmi KHURMIN "ryyni" ;
phossin:phossi KHURMIN "lonkka" ;
postin:posti KHURMIN "turkki" ;
skammin:skammi KHURMIN "tuoli" ;
fäärdyn:fäärdy KHURMIN "auto" ;
bornik:borni BORNIK "nyrkki" ;
dai:da DAI "äiti" ;
tšai:tša DAI "tyttö" ;
tšimb:tšimb TSIMB "kieli" ;
buȟt:buȟt TSIMB "varras" ;
bok:bokk TSIMB "nälkä" ;
duk:dukk TSIMB "tauti" ;
dummuk:dummuk TSIMB "nyrkki" ;
jak:jakk TSIMB "silmä" ;
kotšuk:kotšuk TSIMB "nappi" ;
phak:phakk TSIMB "siipi" ;
tšik:tšikk TSIMB "lika" ;
damb:damb TSIMB "isku" ;
ring:ring TSIMB "puoli" ;
tšang:tšang TSIMB "polvi" ;
doȟ:doȟȟ TSIMB "syy" ;
miritš:miritš TSIMB "helmi" ;
buul:buul TSIMB "takamus" ;
ȟirȟil:ȟirȟil TSIMB "herne" ;
tšum:tšumm TSIMB "suukko" ;
skoola:skool SKOOLA "koulu" ;
kamana:kaman SKOOLA "kello" ;
kukla:kukl SKOOLA "nukke" ;
miija:miij SKOOLA "peninkulma" ;
muura:muur SKOOLA "marja" ;
maȟka:maȟk SKOOLA "kissa" ;
ansiȟta:ansiȟt SKOOLA "kasvot" ;
apinjara:apinjar SKOOLA "apina" ;
bakka:bakk SKOOLA "mäki" ;
luvina:luvin SKOOLA "olut" ;
tiija:tiij SKOOLA "aika" ; ! xxx check
